【裁判字號】    97,消債更,468
【裁判日期】    970611
【裁判案由】    更生事件
【裁判全文】
臺灣板橋地方法院民事裁定           97年度消債更字第468號
聲  請  人  甲○○
代  理  人  徐豐益律師
上列當事人因消費者債務清理事件聲請更生，本院裁定如下：
    主  文
聲請駁回。
聲請費用由聲請人負擔。
    理  由
一、按債務人對於金融機構因消費借貸、自用住宅借款、信用卡
    或現金卡契約而負債務，在聲請更生或清算前，應提出債權
    人清冊，以書面向最大債權金融機構請求協商債務清償方案
    並表明共同協商之意旨，消費者債務清理條例第151條第1項
    定有明文。又聲請更生或清算不合程式或不備其他要件者，
    法院應以裁定駁回之，但其情形可以補正者，法院應定期間
    先命補正，復為同條例第8條所明定。
二、本件聲請人即債務人向本院聲請更生，主張其有不能清償債
    務情事，於97年5月6日發函向最大債權金融機構彰化商業銀
    行，請求共同協商債務清償方案一事 (檢附協商通知函影本
    一份)， 惟自債務人提出協商請求之翌日起業逾三十日 (檢
    附掛號郵件回執影本一份)， 該最大債權人並未開始協商程
    序，爰依消費者債務清理條例第 153條規定：「自債務人提
    出協商請求之翌日起逾三十日不開始協商或自開始協商之翌
    日起逾九十日協商不成立，債務人得逕向法院聲請更生或清
    算」依此情形視為協商不成立，向本院提出更生聲請云云。
三、經查：債務人甲○○確有對於金融機構因消費借貸、自用住
    宅借款、信用卡或現金卡契約而負債務，並曾以書面向最大
    債權金融機構彰化銀行請求共同協商債務清償方案，然本件
    債務人之協商聲請僅寄一份聲請函予最大債權人外，並未再
    提供任何文件，彰化銀行於知悉該情形後，旋即於97年5月7
    日發函請人於 7日內補齊(1)前置協商申請書(2)身分證正反面
    影本及全戶戶籍謄本正本(3)債權人清冊(4)近三個月薪資證明
    文件(5)前置協商申請人財產及收支狀況說明書(6)近兩年度綜
    合所得資料清單及最近一個月核發之財產資料清單(7)勞工保
    險被保險人投保資料表及明細正本(8)台端從事傳訊企業社之
    最近五年營業報稅資料，惟聲請人迨至 97年5月26日均未向
    該行補正，其遂予以「申請文件不符規定」為由退件，並函
    請聲請人備齊必要文件後再重新提出申請，業經本院依消費
    者債務清理條例第9條第1項規定，職權向彰化銀行查明上情
    屬實，並有該行提出之「前置協商補件通知函」及「前置協
    商退件通知函」影本各一份在卷可稽；是本件債務人聲請更
    生，既未遵循消費者債務清理條例第151條第1項規定，先與
    全體金融機構債權人完成債務協商程序，即進而向本院提出
    更生聲請，顯係違背本條例之立法意旨，且上開欠缺又屬無
    從補正，依上說明，自應駁回其更生聲請，爰裁定如主文。
中    華    民    國    97    年    6     月    11    日
                  民事第三庭  法  官  何君豪
上為正本係照原本作成
如不服本裁定，應於裁定送達後10日內，以書狀向本院提出抗告
，並繳納抗告費新臺幣1千元
中    華    民    國    97    年    6     月    11    日
                              書記官  黃琴茜


司法院資訊處製作；財團法人民間司法改革基金會備份。
